# 股东无息贷款提前中止

提问人：akiazhou 时间：2021-03-24 12:33:04
陈版您好：求助股东无息贷款提前中止，转为随时偿还的处理
背景介绍如下，数据仅供参考，非真实计算金额。
母公司A公司借给全资子公司B公司，固定无息贷款 10 亿元，双方签订三年期的股东无息贷款协议
A公司单体报表，按照 3 年期市场利率进行折现，确认长期应收款9.1亿元，折现差异0.9亿调整对子公司的长投
B公司单体报表，相应的确认长期应付款9.1亿和资本公积0.9亿元
第二年，双方分别确认利息收入和利息支出0.3亿元，A公司长期应收款和B公司长期应付款均为9.4亿元
第二年年末，由于B公司业务发展顺利，双方签订补充协议，约定无息贷款协议提前到期，A公司有权随时向B公司收取贷款全额 10 亿元此时，剩余的0.6亿元，应当是直接计入A公司和B公司的当期损益，还是应当调整对应的长投和资本公积？
非常感谢！

回答人：chenyiwei
我理解应当调整对应的长投和资本公积。这种仅仅因为“由于B公司业务发展顺利，双方签订补充协议”的做法，在无关联关系的独立第三方之间也不可能出现，一如最初的无息贷款安排。所以这也是一项权益性交易。